# 关于递延所得税资产

提问人：huanlinone 时间：2012-07-04 13:54:29
上期对于 2 万的应收帐款，计提了 2 万的坏帐准备，确认认了 5000 的递延所得税资产，本期核销了此 2 万的应收帐款，未得到税务部门的抵扣审批，以后此坏帐也不能抵扣应纳税所得。因不再符合递延所得税资产的确认条件，应冲减递延所得税资产，贷：递延所得税资产的对应科目应当是哪个科目？ 个人认为，可能是 营业外支出

回答人：chenyiwei
这种情况首先要考虑当初就该项坏帐准备确认递延所得税资产是否恰当。如果确实当初是恰当的，现在由于一些当初无法合理预见到的特殊原因未能获准税前扣除，导致递延所得税资产未能起到抵减税负的效果，则应当核销递延所得税资产，借方科目为“所得税费用——递延所得税费用”。

提问人：huanlinone 时间：2012-07-04 20:00:19
回复 chenyiwei 的帖子
考虑过当初该项坏帐准备确认递延所得况资产恰当。
我认为，如果获准税前扣除，相当于之前暂时性差异实现，做与当初确认相反方向的分录，即：借：所得税费用——递延所得税费用 贷：递延所得税资产 由于一些当初无法合理预见到的特殊原因未能获准税前扣除的，导致递延所得税资产未能起到抵减税负的效果，所形成的暂时性的差异不再符合递延所税资产的确认条件，就此应当 ： 借：营业外支出 贷：递延所得税资产。 在由于一些当初无法合理预见到的特殊原因未能获准税前扣除，导致递延所得税资产未能起到抵减税负的效果的情况下，在计算当期所得税费用时，已调增应纳税所得，调整当期的所得税费用了，不应再增加所得税费用。

回答人：chenyiwei
不建议这样处理。一般理解递延所得税资产／负债对应的利润表项目就是所得税费用。并且，导致节税利益无法实现的原因并非非经常性和偶发性的。